【裁判字號】    97,聲,1966
【裁判日期】    970624
【裁判案由】    返還提存物
【裁判全文】
臺灣臺北地方法院民事裁定              97年度聲字第1966號
原      告  華南商業銀行股份有限公司
法定代理人  甲○○
代  理  人  丙○○
上列聲請人與相對人丁○○、戊○○、乙○○間聲請發還擔保金
事件，本院裁定如下：
    主  文
聲請駁回。
    理  由
一、聲請意旨略以：伊與相對人丁○○、戊○○、乙○○間因清
    償債務聲請假扣押事件，前遵本院97年度裁全字第80號民事
    裁定提存新臺幣11萬元，以本院97年度存字第446號提存事
    件提存在案。茲因伊已撤回假扣押執行，並撤銷假扣押裁定
    ，且以存證信函定20日以上期間，催告相對人行使權利，相
    對人迄未行使權利，假扣押供擔保原因應已消滅，爰依民事
    訴訟法第104條第1項第3款規定，聲請返還提存物云云。
二、按訴訟終結後，供擔保人證明已定20日以上之期間，催告受
    擔保利益人行使權利而不行使者，法院應依供擔保人之聲請
    ，以裁定命返還其提存物，民事訴訟法第104條第1項第3款
    前段定有明文。前開規定，於其他依法令供訴訟上之擔保者
    準用之，雖為同法第106條所規定。惟所謂訴訟終結，在因
    假扣押或假處分所供擔保之場合，因該擔保係為保障受擔保
    利益人因假扣押或假處分所受損害而設，倘執行法院已依假
    扣押或假處分裁定為假扣押或假處分之執行，則在執行法院
    撤銷執行程序前，受擔保利益人所受損害仍可能繼續發生，
    損害額既未確定，自難強令其行使權利，故必待假扣押或假
    處分之執行程序已撤銷，始得謂為訴訟終結。
三、經查，本件聲請人主張本案訴訟業已終結，且定20日以上期
    間催告相對人行使權利，固提出97年度裁全字第80號民事裁
    定、97年度存字第446 號提存書、撤回假扣押強制執行狀、
    97年度全聲字第236號民事裁定、存證信函及郵局掛號回執
    影本等件為證，惟經本院依職權調取97年度執全字第251號
    假扣押執行卷，查無臺灣宜蘭地方法院塗銷查封登記之回函
    ，相對人戊○○是否不再受有損害，尚非明確，自難強令相
    對人戊○○行使權利。又如相對人戊○○已不再因假扣押執
    行受有損害，然細繹存證信函及郵局掛號回執所載收件人戊
    ○○之地址，乃「臺北縣中和市○○路203巷4號4樓」，又
    核與聲請人提出之戊○○最新戶籍謄本記載之戶籍地「宜蘭
    縣三星鄉○○路○段206巷51號」不符，是否合法催告相對人
    戊○○行使權利，仍有疑義。揆諸前開說明，本件聲請於法
    尚有未合，應予駁回。
中    華    民    國    97    年    6     月    24    日
                  民事第六庭    法  官  許純芳
以上正本係照原本作成
如不服本裁定應於送達後10日內向本院提出抗告狀，並繳納抗告
費新臺幣1,000元。
中    華    民    國    97    年    6     月    24    日
                                書記官  潘惠梅


司法院資訊處製作；財團法人民間司法改革基金會備份。
